臺灣高等法院刑事裁定
110年度聲字第2960號
聲明異議人
即  受刑人  廖姿婷



上列聲明異議人即受刑人因詐欺等案件，對於臺灣臺北地方檢察
署檢察官執行之指揮（110年執更次字第411號）及臺灣桃園地方
檢察署檢察官執行之指揮（110年執更乙字第1293號），聲明異
議，本院裁定如下：
    主  文
聲明異議駁回。
    理  由
一、聲明異議意旨略以：㈠依法務部矯正署民國110年3月8日法矯
    署教決字第11001460910號函所載可知聲明異議人即受刑人
    廖姿婷（下稱異議人）目前執行指揮書之刑期為有期徒刑14
    年，此係依照本院109年度聲字第4123號裁定異議人應執行
    有期徒刑6年2月及本院109年度聲字第1583號裁定異議人應
    執行有期徒刑7年10月，兩者合計為有期徒刑14年。而異議
    人經法務部105年2月19日法授矯字第10501547120號函核准
    異議人原執行有期徒刑5年7月假釋部分，依本院109年度聲
    字第4123號裁定第3頁第16行之記載，足證其中有期徒刑5年
    部分已於106年5月17日執行完畢；另有期徒刑7月刑期部分
    ，依本院109年度聲字第1583號裁定第2頁第4行之記載，亦
    足證該有期徒刑7月部分已執行完畢。況且異議人迄今尚未
    接獲撤銷原假釋之裁定，此可由異議人110年3月8日始接獲
    法務部矯正署函知廢止該假釋可證，益證異議人原有期徒刑
    5年7月刑期均已執行完畢無訛。是揆諸監獄行刑法第120條
    第3項規定，異議人原假釋期間已執行保護管束日數自應全
    部計入刑期，惟臺灣臺北地方檢察署檢察官於110年5月25日
    核發之110年執更次字第411號執行指揮書於備註欄註明「5
    、該受刑人於105.03.01至106.07.11共498日保護管束期間
    ，於日後假釋出監時折抵其保護管束期間」等文字，及臺灣
    桃園地方檢察署檢察官於110年5月14日核發之110年執更乙
    字第1293號執行指揮書於備註欄註明「5、受刑人於105.03.
    01假釋出監至再次入監（106.07.12）之前一日106.07.11共
    計498日，應予順延」等文字，上開二份執行指揮書均明顯
    誤認異議人原假釋已遭撤銷，未將異議人原假釋期間已執行
    保護管束日數498天計入已執行刑期，認事用法顯有違誤。㈡
    又異議人原有期徒刑5年7月刑期既已執行完畢，且另案入監
    執行迄今已逾3年，兩者合計已逾9年即將接近受徒刑之執行
    三分之二，依刑法第77條第1項規定即將符合向法務部聲請
    假釋之門檻。惟上開二份執行指揮書誤將異議人原假釋已遭
    撤銷，未將異議人原假釋期間已執行保護管束日數全部計入
    刑期，導致延誤異議人向法務部聲請假釋，將影響異議人聲
    請假釋之權益，嚴重危害異議人人身自由。㈢綜上所述，懇
    請撤銷原指揮執行處分，並另為裁定等語。
二、按受刑人或其法定代理人或配偶以檢察官執行之指揮為不當
    者，得向諭知該裁判之法院聲明異議，刑事訴訟法第484條
    定有明文。次按假釋出監受刑人刑期變更者，監獄於接獲相
    關執行指揮書後，應依刑法第77條規定重新核算，並提報其
    假釋審查會決議後，報請法務部辦理維持或廢止假釋；第一
    項情形，假釋期間已屆滿且假釋未經撤銷者，已執行保護管
    束日數全部計入刑期；假釋尚未期滿者，已執行保護管束日
    數，應於日後再假釋時，折抵假釋及保護管束期間，監獄行
    刑法第120條第1項、第3項分別明文規定。又按假釋中另受
    刑之執行、羈押或其他依法拘束人身自由之期間，不算入假
    釋期内，但不起訴處分或無罪判決確定前曾受之羈押或其他
    依法拘束人身自由之期間，不在此限，刑法第79條第2項亦
    有明定。
三、經查：
  ㈠異議人前因偽造有價證券等案件，經本院以98年度上訴字第3
    827號判決判處應執行有期徒刑5年，並經最高法院以100年
    度台上字第4552號判決駁回上訴確定（下稱甲案）；又因詐
    欺案件，經臺灣新竹地方法院以102年度審易字第266號判決
    判處有期徒刑1年2月，減為有期徒刑7月確定（下稱乙案）
    ，於101年5月18日入監接續執行甲乙案（甲案執行期間：10
    1年5月18日至106年5月17日；乙案執行期間：106年5月18日
    至106年12月17日)，於105年3月1日縮短刑期假釋出監並付
    保護管束（保護管束期間為105年3月1日至106年10月22日）
    。嗣異議人於前開保護管束期間，因另案詐欺等案件經本院
    104年度上易字第1274號判決判處應執行有期徒刑7年6月確
    定（下稱丙案），經臺灣臺北地方檢察署檢察官分以105年
    執字第1700號案件執行，異議人於106年7月12日經通緝到案
    發監執行，有本院被告前案紀錄表在卷可稽。是依刑法第79
    條第2項之規定，異議人既於前開假釋期間（105年3月1日至
    106年10月22日)之106年7月12日起另受刑之執行，該期間自
    不算入假釋期間内，原假釋期間尚未屆滿。
　㈡嗣異議人另因詐欺案件經本院以107年度上易字第2184號判決
    判處有期徒刑1年4月確定（下稱丁案）後，檢察官就異議人
    所犯上開乙案、丙案聲請合併定刑，經本院以109年度聲字
    第1583號裁定應執行有期徒刑7年10月確定；另就異議人所
    犯上開甲案、丁案聲請合併定刑，經本院以109年度聲字第4
    123號裁定應執行刑有期徒刑6月2月確定，此有本院上開二
    裁定及本院被告前案紀錄表在卷可稽。而異議人因前述數罪
    併罰而更定刑期為7年10月、6年2月，共計有期徒刑14年，
    經報請重核假釋後，認已不符刑法第77條之假釋條件，法務
    部105年2月19日法授矯字第10501547120號函核准假釋部分
    應予廢止，亦有法務部矯正署110年3月8日法矯署教決字第1
    1001460910號函在卷可稽。
　㈢從而，本件異議人因刑期變更，經法務部○○○○○○行刑法第120
    條第1項規定核予廢止原假釋，且異議人原假釋期間另受刑
    之執行而尚未期滿，已如前述，是依監獄行刑法第120條第3
    項後段之規定，已執行保護管束日數，應於日後再假釋時，
    折抵假釋及保護管束期間，則檢察官就異議人自105年3月1
    日至106年7月11日已執行之保護管束期間，備註於執行指揮
    書，以使於日後異議人再度假釋時，據以折抵保護管束期間
    ，有臺灣臺北地方檢察署110年8月9日北檢邦次110執更411
    字第1109060656號函、臺灣桃園地方檢察署110年8月16日桃
    檢俊乙110執更1293字第1109076926號函及所附檢察官意見
    書在卷可參（見本院卷第35至37、39至42頁），檢察官所為
    執行指揮，於法有據，並無違法或不當之處。
  ㈣至異議人雖主張依本院109年度聲字第4123號裁定、109年度
    聲字第1583號裁定之內容及異議人於110年3月8日始接獲法
    務部矯正署函知廢止假釋等情，可證異議人原有期徒刑5年7
    月刑期均已執行完畢，依監獄行刑法第120條第3項規定，異
    議人原假釋期間已執行保護管束日數自應全部計入刑期，上
    開二份執行指揮書均明顯誤認異議人原假釋已遭撤銷而未將
    異議人原假釋期間已執行保護管束日數498天計入已執行刑
    期有所違誤，此將影響異議人聲請假釋權益等語。然如前述
    ，異議人自106年7月12日入監服刑迄今，其入監期間皆不能
    算入原假釋期間内，因而其前開假釋期間尚未期滿，即遭法
    務部矯正署核予廢止，其假釋已失其效力，自不得認其假釋
    期間屆滿，亦不符合監獄行刑法第120條第3項前段規定，得
    將已執行保護管束日數全部計入刑期，異議人已執行之保護
    管束日數僅得於日後以更新之刑期再核予假釋時折抵其嗣後
    假釋及保護管束期間。而本院109年度聲字第4123號裁定所
    載異議人於106年5月17日已執行完畢之有期徒刑5年部分及
    本院109年度聲字第1583號裁定所載異議人已執行完畢之有
    期徒刑7月，將由檢察官於換發執行指揮書時予以折抵扣除
    部分，此與異議人本件聲明異議爭執事項無涉，附此敘明。
    是異議人執前詞指摘上開二份執行指揮書未將聲明人原假釋
    期間已執行保護管束日數計入刑期不當，並非有據。
  ㈤綜上所述，臺灣臺北地方檢察官110年執更次字第411號執行
    指揮書備註欄關於「5.該受刑人於105.03.01至106.07.11共
    498日保護管束期間，於日後假釋出間時折抵其保護管束期
    間」之註記、臺灣桃園地方檢察署檢察官110年執更乙字第1
    293號執行指揮書備註欄關於「5.受刑人於105.03.01假釋出
    監日至再次入監（106.07.12）之前一日106.07.11共計498
    日，應予順延」之註記，並無不合。本件聲明異議為無理由
    ，應予駁回。
四、據上論斷，應依刑事訴訟法第486條，裁定如主文。
中　　華　　民　　國　　110 　年　　8 　　月　　31　　日
                  刑事第十八庭  審判長法  官  何俏美
                                      法  官  陳海寧
                                      法  官  葉乃瑋
以上正本證明與原本無異。
如不服本裁定，應於收受送達後五日內向本院提出抗告狀。
                                      書記官  程欣怡
中　　華　　民　　國　　110 　年　　8 　　月　　31　　日